臺灣臺北地方法院民事判決　　　　　　　　　　　　　　九十三年度再易字第七號
　　再審原告　　乙○○
　　　　　　　　丙○○
　　　　　　　　　　　　　　共同送達代收人　陳淑貞律師
　　再審被告　　甲○○
　　訴訟代理人　陳益盛律師
　　　　　　　　陳世偉律師
右當事人間請求再審之訴事件，再審原告對於中華民國九十二年十一月二十八日本院
九十年度再易字第八二號確定判決提起再審之訴，本院判決如下：
    主  　　文
再審之訴駁回。
再審訴訟費用由再審原告負擔。
    事實及理由
一本件再審原告於九十二年十二月四日收受本院九十年度再易字第八二號確定判決書
  ，並於同年十二月二十九日提起本件再審之訴，未逾民事訴訟法第五百條第一項規
  定之三十日不變期間，再審原告提起本件再審之訴，係屬合法，合先敘明。
二本件再審原告起訴主張：再審被告請求再審原告返還門牌號碼台北縣新店市○○路
  三六號地下一樓編號號六之停車位（下稱系爭停車位），經本院新店簡易庭八十七
  年度店簡字第四八０號、本院八十八年度簡上字第四八一號判決再審被告敗訴確定
  ，嗣再審被告提起再審，經本院九十年度再易字第八二號判決（下稱原確定再審判
  決）認再審之訴為有理由，而判決再審被告勝訴確定。惟原確定再審判決所憑之證
  物為再審被告提出之打字版協議書，然判決後經再審原告向地政機關調閱協議書，
  發現該打字版協議書與調閱之真正協議書內容完全不符，顯屬偽造之文書。原確定
  判決所憑之打字版協議書既非真正，倘斟酌再審原告所提本件協議書，當可受較利
  益之裁判，是原確定再審判決有民事訴訟法第四百九十六條第一項第十三款規定之
  再審事由。又再審原告乙○○於民國八十四年四月二十五日以門牌號碼台北縣新店
  市○○路三六號地下一層房屋向台北銀行抵押借款一百萬元，於同年七月八日再以
  三六號房屋向中央信託局抵押借款六百萬元，抵押標的並未包括系爭停車位，於本
  院八十五年度執字第一四四三九號執行事件委託華邦不動產鑑定顧問有限公司鑑定
  結果，亦未將系爭停車位之價值算入，且拍定人曾寶田之代理人王遠誠於偵查中亦
  證稱僅點交三六號一樓及地下一樓房屋，並未點交系爭停車位，是曾寶田並未標買
  系爭停車位，其取得所有權之標的既未包括系爭停車位，自無將大於自己之權利讓
  與再審被告之理。再依車位持有人明細表之記載，再審原告乙○○等車位持有人於
  八十五年九月間就地下室停車場使用電費繳費方式為約定時，系爭停車位即已登記
  為再審原告丙○○所有，且王遠誠於偵查中亦表明知悉分管協議存在，依司法院大
  法官會議釋字第三四九號解釋，再審被告於受讓後，仍應受該分管協議之拘束。綜
  上，再審被告並未取得系爭停車位之所有權，且應受分管協議之拘束，再審原告丙
  ○○係自再審原告乙○○合法受讓系爭停車位，並非無權占有，再審被告請求再審
  原告返還系爭停車位，洵屬無據。並聲明：(一)原確定再審判決廢棄。(二)再審被告再
  審之訴駁回。
三再審被告則以：再審原告所提協議書已於八十八年度簡上字第四八一號民事事件審
  理中由受命法官向台北縣新店地政事務所函調，且經判決斟酌在案。又再審原告乙
  ○○身為該協議書之當事人甚或發起人，當無可能不知其存在或不能使用之理。且
  再審原告所提協議書與打字版協議書間並無扞格，蓋前者乃就台北縣新店市○○路
  二八號至三六號房屋全部公共設施為分配，後者則僅就前開住宅地下一樓停車位為
  約定，簽署人及簽名完全相同，再審原告就其主張自該協議書形式觀之，倘予斟酌
  再即可受較利益之裁判，並未說明，而八十八年度簡上字第四八一號民事判決已認
  定打字版協議書為真正，此亦經原確定判決所是認，再審原告於原再審程序均未加
  爭執，於本件程序再謂打字版協議書為偽造，要無足採。是再審原告執以主張原確
  定判決有民事訴訟法第四百九十六條第一項第十三款之再審事由，顯無理由。再審
  原告另主張再審被告之前手曾寶田經執行程序取得所有權之標的並不包含系爭停車
  位，其無將大於自己之權利讓與再審被告，係重覆原再審程序之主張，並非得提起
  再審之訴之理由等語置辯。並聲明：再審之訴駁回。
四按當事人發現未經斟酌之證物或得使用該證物者。但以如經斟酌可受較有利益之裁
  判者為限。得以再審之訴對於確定終局判決聲明不服。民事訴訟法第四百九十六條
  第一項第十三款定有明文。第按所謂當事人發見未經斟酌之證物，係指前訴訟程序
  事實審之言詞辯論終結前已存在之證物，因當事人不知有此，致未經斟酌，現始知
  之者而言。最高法院著有二十九年上字第一００五號判例可參。本件再審原告主張
  於判決後向地政機關調閱之協議書，發現與原確定再審判決所憑之打字版協議書內
  容完全不符，倘斟酌該調閱之協議書，再審原告當可受較利益之判決云云。惟查，
  再審原告所提協議書，於八十八年度簡上字第四八一號民事事件審理中，已由受命
  法官向台北縣新店地政事務所函調在案，此經本院依職權調閱該案卷宗查核屬實（
  見該案卷第一三三至一三七頁），於原確定再審判決審理中，再審原告乙○○於九
  十一年七月十五日亦提出該協議書為證，復經本院調閱九十年度再易字第八二號卷
  宗核為無誤，且於八十八年度簡上字第四八一號民事判決理由欄第四、(一)項中亦載
  明：「而上訴人（即再審被告）所提出之打字版協議書，所列參與之二十七人之姓
  名與簽章，與本院向台北縣新店地政事務所函調得之第六七三號建物第一次登記聲
  請書暨所附協議書之權利人之人數、姓名均相同，以肉眼辨識，簽章之形式亦完全
  相同」（見該判決第十六頁第十七至二十行），足見再審原告所提協議書，於前訴
  訟程序事實審言詞辯論終結前即已提出，且經前審判決斟酌，再審原告自不得據為
  提起再審之訴之理由。
五第按當事人提起再審之訴，雖聲明係對某件再審判決為再審，但審查其再審訴狀理
  由，實為指摘原確定裁判如何違法，而對該聲明不服之再審判決，則毫未指明有如
  何法定再審理由。此種情形，可認為未合法表明再審理由，逕以其再審之訴為不合
  法駁回之。本件再審原告另主張再審被告之前手曾寶田經執行程序取得所有權之標
  的並不包含系爭停車位，其無將大於自己之權利讓與再審被告，又依車位持有人明
  細表之記載，再審原告乙○○等車位持有人於八十五年九月間就地下室停車場使用
  電費繳費方式為約定時，系爭停車位即已登記為再審原告丙○○所有，且王遠誠於
  偵查中亦表明知悉分管協議存在，依司法院大法官會議釋字第三四九號解釋，再審
  被告於受讓後，仍應受該分管協議之拘束云云，係重覆原再審程序之主張（見原確
  定再審判決第十二頁第十三至二一行），並未表明有何法定再審事由，依上開說明
  ，其提起再審之訴，洵非有據。
六從而，原確定判決，並無民事訴訟法第四百九十六條第一項第十三款所規定之情形
  ，再審原告指摘原確定判決不當，求予廢棄改判云云，顯無理由，爰依民事訴訟法
  第五百零二條第二項之規定，本件不經言詞辯論，逕予判決駁回。
據上論結，再審原告之訴顯無理由，依民事訴訟法第五百零二條第二項、第八十五條
第二項，判決如主文。
中　　　華　　　民　　　國　　九十三　　年　　　五　　　月　　三十一　　日
                                  　　　民事第四庭審判長法　　　官　盧彥如
                                 　　　　　　　　　　　 法　　　官　周玫芳
                                                        法      官　劉又菁
右為正本係照原本作成
本判決不得上訴
中　　　華　　　民　　　國　　九十三　　年　　　五　　　月　　三十一　　日
                                                        書  記  官　楊勝欽
